【裁判字號】    94,訴,626
【裁判日期】    950127
【裁判案由】    返還消費借貸款
【裁判全文】
臺灣新竹地方法院民事判決               94年度訴字第626號
原      告  第一商業銀行股份有限公司
法定代理人  戊○○
訴訟代理人  丁○○
            己○○
被      告  甲○○
            乙○○
                      2樓
            丙○○
上列當事人間請求返還消費借貸款事件，本院於民國95年1 月18
日辯論終結，判決如下：
    主  文
被告應連帶給付原告新臺幣肆佰伍拾壹萬伍仟伍佰陸拾玖元，及
如附表所示利息及違約金。
訴訟費用由被告連帶負擔。
    事實及理由
壹、原告主張：
一、被告甲○○於民國88年9 月17日邀同被告乙○○、丙○○為
    連帶保證人，向原告分別借款(1)新台幣(下同)170 萬元、(2)
    200萬元、(3)70萬元、(4)100萬元，約定借款時間自(1)88年 9
    月17日起至108年9月17日止、(2)89年3月31日起至109年 3月
    31日止、(3)89年3月31日起至109年3月31日止、(4)89年10月5
    日起至94年10月5 日止，利息(1)按原告銀行新台幣放款基本
    利率加年率百分之1.15按月計付，並於原告銀行調整新台幣
    放款基本利率時，自調整日後(含當日)之第一個約定繳款日
    起，改按調整後之新台幣放款基本利率加計原約定加(減)碼
    年率調整計付。嗣被告甲○○與原告簽立利息條款變更同意
    書，約定自88年11月17日起至90年11月17日止，借款利息，
    以年率百分之8 按月計付，並同意其利率於原告銀行調整新
    台幣放款基本利率時，自調整日後(含當日)之第一個約定繳
    款日起，改按調整後之新台幣放款基本利率加年率百分之0.
    16調整計付，自90年11月17日起至108年9月17日止，借款利
    息以年率百分之8.99按月計付，並同意其利率於原告銀行調
    整新台幣放款基本利率時，自調整日後(含當日)之第一個約
    定繳款日起，改按調整後之新台幣放款基本利率加年率百分
    之1.15調整計付。復又將利息變更自88年9月17日起至90年9
    月17日止，借款利息以年率百分之8.51按月計付，並同意其
    利率於原告銀行調整新台幣放款基本利率時，自調整日後 (
    含當日 )之第一個約定繳款日起，改按調整後之新台幣放款
    基本利率加年率百分之0.67調整計付。另再於92年8 月29日
    將利息變更自92年8月17日起至94年8月17日止，借款利息按
    原告銀行公告之放款指數利率加年率百分之3.91機動計息按
    月計付，自94年8月17日起至108年9 月17日止，按原告銀行
    公告之放款指數利率加年率百分之5.3 機動計息按月計付。
    再於92年12月19日將利息變更自92年11月17日起至108年9月
    17日止，借款利息按原告銀行公告之放款指數利率加年率百
    分之3.075 機動計息按月計付。嗣於93年2月4日將利息變更
    自93年1 月17日起至108年9月17日止，借款利息按原告銀行
    公告之放款指數利率加年率百分之2.075 機動計息按月計付
    。(2)按原告銀行新台幣放款基本利率加年率百分之1.15按月
    計付，並於原告銀行調整新台幣放款基本利率時，自調整日
    後(含當日)之第一個約定繳款日起，改按調整後之新台幣放
    款基本利率加計原約定加(減)碼年率調整計付。嗣被告甲○○與原告簽立利息條款變更同意書，約定自89年3 月31日起
    至91年3月31日止，借款利息，以年率百分之8按月計付，並
    同意其利率於原告銀行調整新台幣放款基本利率時，自調整
    日後(含當日)之第一個約定繳款日起，改按調整後之新台幣
    放款基本利率加年率百分之0.16調整計付。復又於92年8 月
    29日將利息變更自92年7月31日起至94年7月31日止，借款利
    息按原告銀行公告之放款指數利率加年率百分之3.91機動計
    息按月計付，自94年7 月31日起至109年3月31日止，按原告
    銀行公告之放款指數利率加年率百分之5.3 機動計息按月計
    付。再於92年12月19日將利息變更自92年11月30日起至 109
    年3 月31日止，借款利息按原告銀行公告之放款指數利率加
    年率百分之3.075 機動計息按月計付。嗣於93年2月4日將利
    息變更自92年12月31日起至109年3月31日止，借款利息按原
    告銀行公告之放款指數利率加年率百分之2.075 機動計息按
    月計付。(3)按原告銀行新台幣放款基本利率加年率百分之1.
    15按月計付，並於原告銀行調整新台幣放款基本利率時，自
    調整日後(含當日)之第一個約定繳款日起，改按調整後之新
    台幣放款基本利率加計原約定加(減)碼年率調整計付。嗣被
    告甲○○與原告簽立利息條款變更同意同意書，約定自89年
    3 月31日起至91年3月31日止，借款利息，以年率百分之8按
    月計付，並同意其利率於原告銀行調整新台幣放款基本利率
    時，自調整日後(含當日)之第一個約定繳款日起，改按調整
    後之新台幣放款基本利率加年率百分之0.16調整計付，自91
    年3 月31日起至109年3月31 日止，借款利息以年率百分之8
    .99 按月計付，並同意其利率於原告銀行調整新台幣放款基
    本利率時，自調整日後(含當日)之第一個約定繳款日起，改
    按調整後之新台幣放款基本利率加年率百分之1.15調整計付
    。復又於92年8月29日將利息變更自92年8月31日起至94年 8
    月31日止，借款利息按原告銀行公告之放款指數利率加年率
    百分之3.91機動計息按月計付，自94年8月31日起至109年 3
    月31日止，按原告銀行公告之放款指數利率加年率百分之5.
    3 機動計息按月計付。再於92年12月19日將利息變更自92年
    11月30日起至109年3月31日止，借款利息按原告銀行公告之
    放款指數利率加年率百分之3.075 機動計息按月計付。嗣於
    93年2月4日將利息變更自92年12月31日起至109年3月31日止
    ，借款利息按原告銀行公告之放款指數利率加年率百分之2.
    075 機動計息按月計付。(4)按年息百分之8.84按月計付，並
    同意其利率於原告銀行調整新台幣放款基本利率時，自當日
    起，按調整後之新台幣放款基本利率加年息百分之1 調整計
    付。復又於92年8月29日將利息變更自92年8月5 日起至92年
    10月5 日止，借款利息按原告銀行公告之放款指數利率加年
    率百分之5.075 機動計息。復又約定自92年10月30日起，按
    原告銀行公告之放款指數利率加年率百分之3.575 按月計息
    ，並於原告銀行放款指數利率調整時，自調整日起，改按調
    整後之放款指數利率加計原約定加碼年率調整計息。再於93
    年11月1 日約定利息自93年11月1 日起，按原告銀行公告之
    放款指數利率加年率百分之3.575 按月計息，並於原告銀行
    放款指數利率調整時，自調整日起，改按調整後之放款指數
    利率加計原約定加碼年率調整計息。還款方式為：(1)自借款
    日起，依年金法於每月17日按月平均攤付本息。(2)自借款日
    起，依年金法於每月31日按月平均攤付本息。(3)自借款日起
    ，依年金法於每月31日按月平均攤付本息。(4)按月付息，到
    期即將借款本金一併付清。任何一宗債務不依約清償本金時
    ，債務視為全部到期，除按約定利率給付遲延利息外，逾期
    在6 個月以內者，另按上開利率百分之10，逾期超過6 個月
    者，另按上開利率百分之20加計違約金。詎被告甲○○自93
    年12月17日起即不繳付，依上開約定，被告即喪失期限之利
    益，應將所欠帳款一次清償，惟屢經催討，被告仍置之不理
    ，為此依消費借貸及連帶保證之法律關係提起本件訴訟，請
    求被告連帶給付如主文所示之金額、利息及違約金。
二、原告為此聲明：
  (一)被告應連帶給付原告4,515,569 元，及如附表所示利息及
      違約金。
  (二)訴訟費用由被告連帶負擔。
貳、被告則以：
一、被告甲○○、丙○○未於言詞辯論期日到場，亦未提出書狀
    作任何聲明或陳述。
二、被告乙○○未於最後言詞辯論期日到場，惟據其前到庭所為
    之陳述略以：
    被告乙○○對於原告主張本件積欠之債務金額並不爭執，惟
    希望能與原告商洽和解事宜，繼續分期清償本件債務。
、程序方面：
    本件被告經合法通知，未於最後言詞辯論期日到場，核無民
    事訴訟法第386 條各款所列情形，爰依原告聲請，由其一造
    辯論而為判決。
肆、得心證之理由：
一、本件原告主張之前開事實，業據提出借據四件、利息條款變
    更同意書四件、增補條款約定書十件、利息增補條款約定書
    一件、借款展期約定書二件、保證書一件，及放款攤還及收
    息紀錄查詢等為證，核屬相符，且為被告乙○○到庭所不否
    認本件確有積欠原告債務未償，被告甲○○、丙○○未到庭
    陳述，復未提出書狀答辯以供本院斟酌，則原告主張之事實
    ，自堪信為真實。
二、從而，原告基於消費借貸及連帶保證之法律關係，訴請借款
    人被告甲○○及連帶保證人被告乙○○、丙○○應連帶給付
    本件借款尚積欠之本金4,515,569 元，及如附表所示之利息
    及違約金，於法有據，應予准許。
三、結論：原告之訴為有理由，依民事訴訟法第385條第1項前段
    第85條第2項，判決如主文。
中    華    民    國    95    年    1     月    27    日
                  民事第二庭    法  官  王佳惠
以上正本係照原本作成。
如對本判決上訴，須於判決送達後20日內向本院提出上訴狀。
中    華    民    國    95    年    1     月    27    日
                                書記官  林淑瑜


司法院資訊處製作；財團法人民間司法改革基金會備份。
